【裁判字號】    95,交聲,118
【裁判日期】    950220
【裁判案由】    聲明異議
【裁判全文】
臺灣高雄地方法院交通事件裁定         95年度交聲字第118號
原處分機關  高雄市政府
異  議  人  甲○○
上列受處分人因聲明異議案件，對於高雄市政府95年1 月25日所
為之處分（原處分：高市府交裁字第32-Z00000000號），聲明異
議，本院裁定如下：
    主  文
異議駁回。
    理  由
一、異議意旨略以：伊於94年11月26日上午7 時56分許，駕駛車
    牌號碼ZB-5388 號自小客車車沿國道10號由西往東方向行駛
    ，於行至該路1.6 公里處，因跨越槽化線行駛遭員警逕行舉
    發，致原處分機關據此裁處新臺幣（下同）3,000 元之罰鍰
    ，並記違規點數1 點，惟伊翻遍整本「汽車駕駛考照指南」
    均未見有任何跨越槽化線應處罰之規定，而政府亦未曾在平
    面或電視媒體就此加以宣導，且伊僅係跨越槽化線行駛，並
    無不遵警方之管制，另當時係上班時間，車流量極大，道路
    壅塞嚴重，伊只要減速便會壓到槽化線，該路段之道路設計
    顯屬不良，原處分顯有違誤，爰依法聲明異議云云。
二、按「汽車行駛於高速公路或設站管制之道路，而不遵管制之
    規定者，處汽車駕駛人新臺幣3,000 元以上6,000 元以下罰
    鍰」，道路交通管理處罰條例第33條第1 款定有明文。又「
    槽化線，用以引導車輛駕駛人循指示之路線行駛，並禁止跨
    越。劃設於交岔路口、立體交岔之匝道口或其他特殊地點」
    、「匝道︰指交流道中為加減速車道及主線車道與其他道路
    間之連接部分」，道路交通標誌標線號誌設置規則第171 條
    第1 項、高速公路交通管制規則第2條第12款亦分別定有明
    文。
三、經查，本件異議人於94年11月26日上午7 時56分許駕駛車牌
    號碼ZB-5388 號自小客車，在國道10號公路東向1.6 公里處
    ，有跨越槽化線行駛之違規情事，此有內政部警政署國道公
    路警察局94年12月16日公警局交字第Z00000000 號舉發違反
    道路交通管理事件通知單及舉發相片1 幀附卷可稽，而觀之
    該舉發相片之內容，該槽化線左側之車道，係進入匝道之外
    側車道，車流量較大，欲進入匝道之車輛大多依序魚貫行駛
    ，而槽化線右方之車道則車流量較小，車行順暢，而依一般
    符合交通規則之駕駛行為，駕駛人如欲自駛入該處匝道，本
    應及早切換至外線車道，並隨外線車道之車流循序緩行入匝
    道，方為適法，否則即應行駛於內側車道，故異議人應係原
    本行駛於內線車道，至該槽化線之前始欲直接切入外側車道
    之車流中，因而跨越該槽化線，故異議人上開違規事實，已
    甚明顯，其辯稱該處道路設計不良，顯無理由。又槽化線禁
    止跨越，已如前述，而處罰交通違規事件之目的，在確保公
    眾交通往來之安全及秩序，駕駛人之駕駛行為應否予以歸責
    、處罰，自應就公共利益之考量為基礎，不得以駕駛人本身
    對於交通規則、標誌、號誌之不熟悉或誤解，而得作為推卸
    應受相關裁罰之理由，是異議人辯稱伊不知跨越槽化線須受
    處罰云云，亦不足採為免責之理由。
四、綜上所述，異議人之異議難認有理由，原處分機關以異議人
    違反道路交通管理處罰條例第33條第1 項、第63條第1 項第
    1 款之規定，據以處罰異議人罰鍰3,000 元，並計違規點數
    1 點，並無違誤，本件異議為無理由，應予駁回。
五、據上論斷，應依道路交通案件處理法第19條，裁定如主文。
中    華    民    國    95    年    2     月    20    日
                      交通法庭法  官  謝  雨  真
以上正本證明與原本無異。
如不服本裁定應於送達後5日內向本院提出抗告狀。
中    華    民    國    95    年    2     月    20    日
                              書記官  許  麗  珠


司法院資訊處製作；財團法人民間司法改革基金會備份。
